Inventaris van het fotoarchief van de Nederlandse Heidemaatschappij, 1915-1970 - [glasnegatieven, lantaarnplaatjes en zachte negatieven] -
Nationaal Archief, Den Haag
- Lantaarnplaatjes, opgeborgen in doos 109, 109
  - 194-1038; Lantaarnplaatje, 6 x 7 cm
  - 194-1039; Lantaarnplaatje, 6 x 7 cm
  - 194-1040; Lantaarnplaatje, 4,5 x 6,5 cm
  - 194-1041; Lantaarnplaatje, 6,5 x 8 cm
  - 194-1042; Lantaarnplaatje, 7,5 x 7,5 cm
  - 194-1043; Lantaarnplaatje, 6,5 x 7,5 cm
  - 194-1044; Lantaarnplaatje, 4,5 x 7,5 cm
  - 194-1045; Lantaarnplaatje, 2,5 x 7 cm
  - 194-1046; Lantaarnplaatje, 7 x 7 cm
  - 194-1047; Lantaarnplaatje, 6 x 6,5 cm
  - 194-1048; Lantaarnplaatje, 2,5 x 6 cm
  - 194-1049; Lantaarnplaatje, 5 x 7 cm
  - 194-1050; Lantaarnplaatje, 5 x 7,5 cm
  - 194-1051; Lantaarnplaatje, 2 x 7 cm
  - 194-1052; Lantaarnplaatje, 4,5 x 7 cm
  - 194-1054; Lantaarnplaatje, 1,5 x 4 cm
  - 194-1055; Lantaarnplaatje, 6 x 7 cm
  - 194-1056; Lantaarnplaatje, 5 x 7 cm
  - 194-1057; Lantaarnplaatje, 5 x 7 cm
  - 194-1058; Lantaarnplaatje, 7 x 7 cm
  - 194-1059; Lantaarnplaatje, 3,5 x 7,5 cm
  - 194-1060; Lantaarnplaatje, 5 x 7 cm
  - 194-1062; Lantaarnplaatje, 7 x 7,5 cm
  - 194-1063; Lantaarnplaatje, 5,5 x 7,5 cm
- Lantaarnplaatjes, opgeborgen in doos 110, 110
  - 194-1064; Lantaarnplaatje, 5 x 7 cm
  - 194-1065; Lantaarnplaatje, 3 x 7,5 cm
  - 194-1066; Lantaarnplaatje, 6 x 7 cm
  - 194-1067; Lantaarnplaatje, 5,5 x 7,5 cm
  - 194-1068; Lantaarnplaatje, 5 x 7 cm
  - 194-1069; Lantaarnplaatje, 5 x 7 cm
  - 194-1070; Lantaarnplaatje, 5 x 7 cm
  - 194-1071; Lantaarnplaatje, 7 x 7 cm
  - 194-1072; Lantaarnplaatje, 5 x 7 cm
  - 194-1073; Lantaarnplaatje, 5 x 7 cm
  - 194-1074; Lantaarnplaatje, 7,5 x 7,5 cm
  - 194-1075; Lantaarnplaatje, 5 x 7 cm
  - 194-1076; Lantaarnplaatje, 6 x 7 cm
  - 194-1077; Lantaarnplaatje, 7,5 x 7,5 cm
  - 194-1078; Lantaarnplaatje, 7 x 7 cm
  - 194-1079; Lantaarnplaatje, 6 x 7 cm
  - 194-1080; Lantaarnplaatje, 5 x 6,5 cm
  - 194-1081; Lantaarnplaatje, 5 x 6,5 cm
  - 194-1082; Lantaarnplaatje, 7 x 7 cm
  - 194-1083; Lantaarnplaatje, 6 x 7 cm
  - 194-1084; Lantaarnplaatje, 6 x 7 cm
  - 194-1085; Lantaarnplaatje, 6 x 7 cm
  - 194-1086; Lantaarnplaatje, 6 x 7 cm
  - 194-1087; Lantaarnplaatje, 7 x 7 cm
  - 194-1088; Lantaarnplaatje, Kleinbeeld
  - 194-1089; Lantaarnplaatje, 5 x 6,5 cm
  - 194-1090; Lantaarnplaatje, 5,5 x 7,5 cm
  - 194-1091; Lantaarnplaatje, 6 x 7,5 cm
  - 194-1092; Lantaarnplaatje, 4 x 5,5 cm
  - 194-1093; Lantaarnplaatje, 6 x 7 cm
  - 194-1094; Lantaarnplaatje, 8 x 8 cm
  - 194-1095; Lantaarnplaatje, 7 x 7,5 cm
  - 194-1096; Lantaarnplaatje, 5 x 7 cm
- Lantaarnplaatjes, opgeborgen in doos 111, 111
  - 194-1097; Lantaarnplaatje, 5,5 x 7,5 cm
  - 194-1098; Lantaarnplaatje, 4 x 6,5 cm
  - 194-1099; Lantaarnplaatje, 4 x 6 cm
  - 194-1100; Lantaarnplaatje, 4 x 5 cm
  - 194-1101; Lantaarnplaatje, 4 x 6,5 cm
  - 194-1102; Lantaarnplaatje, 4 x 6 cm
  - 194-1103; Lantaarnplaatje, 4 x 6 cm
  - 194-1104; Lantaarnplaatje, 4 x 6,5 cm
  - 194-1105; Lantaarnplaatje, 4 x 6 cm
  - 194-1106; Lantaarnplaatje, 4 x 6,5 cm
  - 194-1107; Lantaarnplaatje, 4 x 6,5 cm
  - 194-1108; Lantaarnplaatje, 4 x 6 cm
  - 194-1109; Lantaarnplaatje, 4 x 6 cm
  - 194-1110; Lantaarnplaatje, 4 x 6,5 cm
  - 194-1111; Lantaarnplaatje, 7,5 x 7,5 cm
  - 194-1112; Lantaarnplaatje, 5,5 x 7,5 cm
  - 194-1113; Lantaarnplaatje, 5,5 x 7,5 cm
  - 194-1114; Lantaarnplaatje, 5,5 x 7,5 cm
  - 194-1115; Lantaarnplaatje, 6 x 7 cm
  - 194-1116; Lantaarnplaatje, 6 x 7 cm
  - 194-1117; Lantaarnplaatje, 5 x 7,5 cm
  - 194-1118; Lantaarnplaatje, 6 x 7 cm
  - 194-1119; Lantaarnplaatje, 6 x 7 cm
  - 194-1120; Lantaarnplaatje, 6 x 7 cm
  - 194-1121; Lantaarnplaatje, 5,5 x 7,5 cm
  - 194-1122; Lantaarnplaatje, 5,5 x 7,5 cm
  - 194-1123; Lantaarnplaatje, 5 x 7 cm
  - 194-1124; Lantaarnplaatje, 4 x 7,5 cm
  - 194-1125; Lantaarnplaatje, 4 x 7,5 cm
  - 194-1126; Lantaarnplaatje, 4 x 7 cm
  - 194-1127; Lantaarnplaatje, 4 x 7 cm
  - 194-1128; Lantaarnplaatje, 4 x 7,5 cm
  - 194-1129; Lantaarnplaatje, 4 x 7,5 cm
  - 194-1130; Lantaarnplaatje, 4 x 7 cm
- Lantaarnplaatjes, opgeborgen in doos 112, 112
  - 194-1131; Lantaarnplaatje, 4 x 7,5 cm
  - 194-1132; Lantaarnplaatje, 4 x 7 cm
  - 194-1133; Lantaarnplaatje, 5,5 x 7,5 cm
  - 194-1134; Lantaarnplaatje, 5 x 7 cm
  - 194-1135; Lantaarnplaatje, 6 x 7,5 cm
  - 194-1136; Lantaarnplaatje, 5,5 x 7,5 cm
  - 194-1137; Lantaarnplaatje, 5 x 7,5 cm
  - 194-1138; Lantaarnplaatje, 5 x 7 cm
  - 194-1139; Lantaarnplaatje, 6 x 7 cm
  - 194-1140; Lantaarnplaatje, 5 x 7,5 cm
  - 194-1141; Lantaarnplaatje, 5,5 x 7,5 cm
  - 194-1142; Lantaarnplaatje, 4 x 7 cm
  - 194-1143; Lantaarnplaatje, 7 x 7,5 cm
  - 194-1144; Lantaarnplaatje, 6 x 7 cm
  - 194-1145; Lantaarnplaatje, 6,5 x 7 cm
  - 194-1146; Lantaarnplaatje, 6 x 7 cm
  - 194-1147; Lantaarnplaatje, 6 x 6 cm
  - 194-1148; Lantaarnplaatje, 3,5 x 7,5 cm
  - 194-1149; Lantaarnplaatje, 6 x 7 cm
  - 194-1150; Lantaarnplaatje, 6 x 7 cm
  - 194-1151; Lantaarnplaatje, 6 x 7 cm
  - 194-1152; Lantaarnplaatje, 6 x 7 cm
  - 194-1153; Lantaarnplaatje, 6 x 7 cm
  - 194-1154; Lantaarnplaatje, 6 x 7 cm
  - 194-1155; Lantaarnplaatje, 7,5 x 7,5 cm
  - 194-1156; Lantaarnplaatje, 6 x 7 cm
  - 194-1157; Lantaarnplaatje, 6 x 7 cm
  - 194-1158; Lantaarnplaatje, 5 x 7 cm
  - 194-1159; Lantaarnplaatje, 6 x 6 cm
  - 194-1160; Lantaarnplaatje, 5,5 x 7,5 cm
  - 194-1161; Lantaarnplaatje, 6 x 7 cm
  - 194-1162; Lantaarnplaatje, 5 x 7 cm
  - 194-1163; Lantaarnplaatje, 5 x 7 cm
- Lantaarnplaatjes, opgeborgen in doos 113, 113
  - 194-1166; Lantaarnplaatje, 6 x 7 cm
  - 194-1167; Lantaarnplaatje, 6 x 7 cm
  - 194-1171; Lantaarnplaatje, 5 x 6,5 cm
  - 194-1172; Lantaarnplaatje, 5 x 7 cm
  - 194-1176; Lantaarnplaatje, 6 x 7 cm
  - 194-1178; Lantaarnplaatje, 4,5 x 7 cm
  - 194-1179; Lantaarnplaatje, 4,5 x 7 cm
  - 194-1184; Lantaarnplaatje, 6 x 7 cm
  - 194-1187; Lantaarnplaatje, 5 x 7 cm
  - 194-1188; Lantaarnplaatje, 5 x 7 cm
  - 194-1190; Lantaarnplaatje, 5 x 7 cm
  - 194-1196; Lantaarnplaatje, 6 x 7 cm
  - 194-1197; Lantaarnplaatje, 5 x 7 cm
  - 194-1198; Lantaarnplaatje, 6 x 7 cm
  - 194-1199; Lantaarnplaatje, 5 x 7 cm
  - 194-1201; Lantaarnplaatje, 5 x 7,5 cm
  - 194-1202; Lantaarnplaatje, 5 x 7 cm
  - 194-1208; Lantaarnplaatje, 4,5 x 7 cm
  - 194-1210; Lantaarnplaatje, 5 x 7 cm
  - 194-1211; Lantaarnplaatje, 5 x 7 cm
  - 194-1212; Lantaarnplaatje, 5 x 7 cm
  - 194-1216; Lantaarnplaatje, 5 x 7,5 cm
  - 194-1218; Lantaarnplaatje, 6 x 7 cm
  - 194-1219; Lantaarnplaatje, 5 x 7 cm
  - 194-1222; Lantaarnplaatje, 4,5 x 7 cm
  - 194-1224; Lantaarnplaatje, 6 x 7 cm
  - 194-1225; Lantaarnplaatje, 4,5 x 6,5 cm
  - 194-1227; Lantaarnplaatje, 5 x 6,5 cm
  - 194-1228; Lantaarnplaatje, 6 x 7 cm
  - 194-1229; Lantaarnplaatje, 6 x 7 cm
  - 194-1235; Lantaarnplaatje, 6 x 7 cm
  - 194-1236; Lantaarnplaatje, 5 x 7 cm
- Lantaarnplaatjes, opgeborgen in doos 114, 114
  - 194-1237; Lantaarnplaatje, 5 x 7 cm
  - 194-1238; Lantaarnplaatje, 5 x 7 cm
  - 194-1239; Lantaarnplaatje, 5 x 7 cm
  - 194-1242; Lantaarnplaatje, 5 x 7 cm
  - 194-1247; Lantaarnplaatje, 5 x 7 cm
  - 194-1255; Lantaarnplaatje, 5 x 7 cm
  - 194-1256; Lantaarnplaatje, 5 x 7 cm
  - 194-1258; Lantaarnplaatje, 5 x 7 cm
  - 194-1263; Lantaarnplaatje, 3 x 4,5 cm
  - 194-1265; Lantaarnplaatje, 3,5 x 5 cm
  - 194-1266; Lantaarnplaatje, 5 x 7 cm
  - 194-1267; Lantaarnplaatje, 4,5 x 7 cm
  - 194-1268; Lantaarnplaatje, 5 x 7 cm
  - 194-1269; Lantaarnplaatje, 4,5 x 7 cm
  - 194-1270; Lantaarnplaatje, 4,5 x 6,5 cm
  - 194-1271; Lantaarnplaatje, 4,5 x 7 cm
  - 194-1272; Lantaarnplaatje, 5 x 6,5 cm
  - 194-1273; Lantaarnplaatje, 5 x 7 cm
  - 194-1274; Lantaarnplaatje, 5 x 7 cm
  - 194-1275; Lantaarnplaatje, 5 x 7 cm
  - 194-1276; Lantaarnplaatje, 5 x 6,5 cm
  - 194-1277; Lantaarnplaatje, 5 x 7 cm
  - 194-1278; Lantaarnplaatje, 5 x 7 cm
  - 194-1279; Lantaarnplaatje, 5 x 7 cm
  - 194-1280; Lantaarnplaatje, 4,5 x 7 cm
  - 194-1281; Lantaarnplaatje, 5 x 7 cm
  - 194-1282; Lantaarnplaatje, 5,5 x 7,5 cm
  - 194-1283; Lantaarnplaatje, 5 x 7,5 cm
  - 194-1284; Lantaarnplaatje, 5 x 6,5 cm
  - 194-1285; Lantaarnplaatje, 4 x 7 cm
  - 194-1286; Lantaarnplaatje, 4,5 x 7,5 cm
- Lantaarnplaatjes, opgeborgen in doos 115, 115
  - 194-1287; Lantaarnplaatje, 4,5 x 7 cm
  - 194-1288; Lantaarnplaatje, 6 x 7 cm
  - 194-1289; Lantaarnplaatje, 5,5 x 7,5 cm
  - 194-1290; Lantaarnplaatje, 5,5 x 7,5 cm
  - 194-1291; Lantaarnplaatje, 5,5 x 7,5 cm
  - 194-1293; Lantaarnplaatje, 6 x 7 cm
  - 194-1294; Lantaarnplaatje, 3,5 x 7 cm
  - 194-1295; Lantaarnplaatje, 3,5 x 7 cm
  - 194-1296; Lantaarnplaatje, 7 x 7,5 cm
  - 194-1297; Lantaarnplaatje, 5 x 7 cm
  - 194-1298; Lantaarnplaatje, 7 x 7,5 cm
  - 194-1299; Lantaarnplaatje, 7 x 7,5 cm
  - 194-1300; Lantaarnplaatje, 6,5 x 7 cm
  - 194-1301; Lantaarnplaatje, 7 x 7 cm
  - 194-1303; Lantaarnplaatje, 6 x 7 cm
  - 194-1304; Lantaarnplaatje, 6 x 7 cm
  - 194-1305; Lantaarnplaatje, 5,5 x 7,5 cm
  - 194-1306; Lantaarnplaatje, 5,5 x 7,5 cm
  - 194-1308; Lantaarnplaatje, 3,5 x 6,5 cm
  - 194-1309; Lantaarnplaatje, 5 x 7,5 cm
  - 194-1310; Lantaarnplaatje, 4,5 x 7 cm
  - 194-1311; Lantaarnplaatje, 6 x 7 cm
  - 194-1312; Lantaarnplaatje, 6 x 7 cm
  - 194-1313; Lantaarnplaatje, 3,5 x 7,5 cm
  - 194-1315; Lantaarnplaatje, 3 x 7 cm
  - 194-1316; Lantaarnplaatje, 3 x 7 cm
  - 194-1317; Lantaarnplaatje, 4,5 x 7 cm
  - 194-1318; Lantaarnplaatje, 4,5 x 6,5 cm
  - 194-1319; Lantaarnplaatje, 7 x 7 cm
  - 194-1320; Lantaarnplaatje, 7 x 7 cm
  - 194-1322; Lantaarnplaatje, 7 x 7 cm
  - 194-1323; Lantaarnplaatje, 4,5 x 7,5 cm
- Lantaarnplaatjes, opgeborgen in doos 116, 116
  - 194-1325; Lantaarnplaatje, 5 x 7 cm
  - 194-1326; Lantaarnplaatje, 5 x 7,5 cm
  - 194-1327; Lantaarnplaatje, 5,5 x 7,5 cm
  - 194-1328; Lantaarnplaatje, 7 x 7 cm
  - 194-1329; Lantaarnplaatje, 6,5 x 7 cm
  - 194-1330; Lantaarnplaatje, 5 x 7 cm
  - 194-1331; Lantaarnplaatje, 5 x 7 cm
  - 194-1332; Lantaarnplaatje, 6 x 6 cm
  - 194-1333; Lantaarnplaatje, 6 x 6 cm
  - 194-1334; Lantaarnplaatje, 6 x 6 cm
  - 194-1335; Lantaarnplaatje, 5,5 x 7,5 cm
  - 194-1336; Lantaarnplaatje, 6 x 7 cm
  - 194-1337; Lantaarnplaatje, 5,5 x 7,5 cm
  - 194-1338; Lantaarnplaatje, 7,5 x 7,5 cm
  - 194-1339; Lantaarnplaatje, 5 x 7 cm
  - 194-1340; Lantaarnplaatje, 7,5 x 7,5 cm
  - 194-1341; Lantaarnplaatje, 6 x 7 cm
  - 194-1342; Lantaarnplaatje, 6 x 7 cm
  - 194-1343; Lantaarnplaatje, 6 x 7 cm
  - 194-1344; Lantaarnplaatje, 6 x 7 cm
  - 194-1345; Lantaarnplaatje, 6 x 7 cm
  - 194-1346; Lantaarnplaatje, 7,5 x 7,5 cm
  - 194-1347; Lantaarnplaatje, 7,5 x 7,5 cm
  - 194-1349; Lantaarnplaatje, 7,5 x 7,5 cm
  - 194-1350; Lantaarnplaatje, 7,5 x 7,5 cm
  - 194-1351; Lantaarnplaatje, 6 x 7 cm
  - 194-1352; Lantaarnplaatje, 6 x 7 cm
  - 194-1353; Lantaarnplaatje, 6 x 7 cm
  - 194-1354; Lantaarnplaatje, 5,5 x 7,5 cm
  - 194-1356; Lantaarnplaatje, 6 x 7 cm
  - 194-1357; Lantaarnplaatje, 6 x 7 cm
  - 194-1361; Lantaarnplaatje, 6 x 7,5 cm
  - 194-1362; Lantaarnplaatje, 5,5 x 7,5 cm
- Lantaarnplaatjes, opgeborgen in doos 117, 117
  - 194-1363; Lantaarnplaatje, 5,5 x 7,5 cm
  - 194-1364; Lantaarnplaatje, 5,5 x 7,5 cm
  - 194-1365; Lantaarnplaatje, 4 x 7,5 cm
  - 194-1366; Lantaarnplaatje, 6 x 7 cm
  - 194-1367; Lantaarnplaatje, 6 x 6 cm
  - 194-1368; Lantaarnplaatje, 6 x 6 cm
  - 194-1369; Lantaarnplaatje, 6 x 6 cm
  - 194-1370; Lantaarnplaatje, 6 x 7 cm
  - 194-1371; Lantaarnplaatje, 6 x 7,5 cm
  - 194-1372; Lantaarnplaatje, 5,5 x 7,5 cm
  - 194-1373; Lantaarnplaatje, 6 x 7 cm
  - 194-1374; Lantaarnplaatje, 5,5 x 7,5 cm
  - 194-1375; Lantaarnplaatje, 6 x 7 cm
  - 194-1376; Lantaarnplaatje, 5 x 7,5 cm
  - 194-1377; Lantaarnplaatje, 6 x 7 cm
  - 194-1378; Lantaarnplaatje, 6 x 7 cm
  - 194-1379; Lantaarnplaatje, 6 x 7 cm
  - 194-1380; Lantaarnplaatje, 6 x 7 cm
  - 194-1381; Lantaarnplaatje, 6 x 7 cm
  - 194-1382; Lantaarnplaatje, 5 x 7,5 cm
  - 194-1383; Lantaarnplaatje, 3,5 x 7 cm
  - 194-1384; Lantaarnplaatje, 6 x 7 cm
  - 194-1385; Lantaarnplaatje, 6 x 6 cm
  - 194-1386; Lantaarnplaatje, 6 x 7 cm
  - 194-1387; Lantaarnplaatje, 6,5 x 7,5 cm
  - 194-1388; Lantaarnplaatje, 5 x 7,5 cm
  - 194-1389; Lantaarnplaatje, 5,5 x 6,5 cm
  - 194-1390; Lantaarnplaatje, 3 x 7,5 cm
  - 194-1391; Lantaarnplaatje, 5 x 7,5 cm
  - 194-1392; Lantaarnplaatje, 5 x 7,5 cm
  - 194-1393; Lantaarnplaatje, 5,5 x 7,5 cm
  - 194-1394; Lantaarnplaatje, 5,5 x 7,5 cm
  - 194-1395; Lantaarnplaatje, 7 x 7,5 cm
- Lantaarnplaatjes, opgeborgen in doos 118, 118
  - 194-1396; Lantaarnplaatje, 5,5 x 7,5 cm
  - 194-1397; Lantaarnplaatje, 5,5 x 7,5 cm
  - 194-1398; Lantaarnplaatje, 5 x 7 cm
  - 194-1399; Lantaarnplaatje, 5,5 x 7,5 cm
  - 194-1400; Lantaarnplaatje, 5 x 7,5 cm
  - 195-0001; Lantaarnplaatje, 5 x 7,5 cm
  - 195-0002; Lantaarnplaatje, 5 x 7,5 cm
  - 195-0003; Lantaarnplaatje, 5 x 7,5 cm
  - 195-0004; Lantaarnplaatje, 5 x 7,5 cm
  - 195-0005; Lantaarnplaatje, 4,5 x 7 cm
  - 195-0006; Lantaarnplaatje, 4,5 x 7,5 cm
  - 195-0007; Lantaarnplaatje, 5 x 7 cm
  - 195-0008; Lantaarnplaatje, 5 x 7,5 cm
  - 195-0009; Lantaarnplaatje, 5 x 7,5 cm
  - 195-0010; Lantaarnplaatje, 5 x 7 cm
  - 195-0011; Lantaarnplaatje, 5 x 7,5 cm
  - 195-0012; Lantaarnplaatje, 4,5 x 7 cm
  - 195-0013; Lantaarnplaatje, 5 x 7,5 cm
  - 195-0014; Lantaarnplaatje, 4,5 x 7,5 cm
  - 195-0015; Lantaarnplaatje, 5 x 7,5 cm
  - 195-0016; Lantaarnplaatje, 5 x 7,5 cm
  - 195-0017; Lantaarnplaatje, 5 x 7,5 cm
  - 195-0018; Lantaarnplaatje, 5 x 7 cm
  - 195-0019; Lantaarnplaatje, 4,5 x 7,5 cm
  - 195-0020; Lantaarnplaatje, 5 x 7 cm
  - 195-0021; Lantaarnplaatje, 5 x 7 cm
  - 195-0022; Lantaarnplaatje, 5,5 x 7,5 cm
  - 195-0023; Lantaarnplaatje, 5 x 7,5 cm
  - 195-0024; Lantaarnplaatje, 6 x 6 cm
  - 195-0025; Lantaarnplaatje, 6 x 6 cm
  - 195-0026; Lantaarnplaatje, 6 x 6 cm
  - 195-0027; Lantaarnplaatje, 6 x 6 cm
- Lantaarnplaatjes, opgeborgen in doos 119, 119
  - 195-0028; Lantaarnplaatje, 5 x 5,5 cm
  - 195-0029; Lantaarnplaatje, 6 x 6 cm
  - 195-0030; Lantaarnplaatje, 5 x 7,5 cm
  - 195-0031; Lantaarnplaatje, 5 x 5,5 cm
  - 195-0032; Lantaarnplaatje, 6 x 6 cm
  - 195-0033; Lantaarnplaatje, 6 x 6 cm
  - 195-0034; Lantaarnplaatje, 7 x 7,5 cm
  - 195-0035; Lantaarnplaatje, 7,5 x 7,5 cm
  - 195-0036; Lantaarnplaatje, 7 x 7,5 cm
  - 195-0037; Lantaarnplaatje, 7,5 x 7,5 cm
  - 195-0038; Lantaarnplaatje, 7 x 7,5 cm
  - 195-0039; Lantaarnplaatje, 7,5 x 7,5 cm
  - 195-0040; Lantaarnplaatje, 7,5 x 7,5 cm
  - 195-0041; Lantaarnplaatje, 5 x 5,5 cm
  - 195-0042; Lantaarnplaatje, 5 x 5,5 cm
  - 195-0043; Lantaarnplaatje, 6 x 6 cm
  - 195-0044; Lantaarnplaatje, 5 x 5,5 cm
  - 195-0045; Lantaarnplaatje, 5 x 5,5 cm
  - 195-0046; Lantaarnplaatje, 5 x 5,5 cm
  - 195-0047; Lantaarnplaatje, 5 x 5,5 cm
  - 195-0048; Lantaarnplaatje, 5 x 5,5 cm
  - 195-0049; Lantaarnplaatje, 7,5 x 7,5 cm
  - 195-0050; Lantaarnplaatje, 6 x 7 cm
  - 195-0051; Lantaarnplaatje, 6 x 7,5 cm
  - 195-0052; Lantaarnplaatje, 6 x 7,5 cm
  - 195-0053; Lantaarnplaatje, 4,5 x 7,5 cm
  - 195-0054; Lantaarnplaatje, 6 x 7 cm
  - 195-0055; Lantaarnplaatje, 5 x 7,5 cm
  - 195-0056; Lantaarnplaatje, 5,5 x 7,5 cm
  - 195-0057; Lantaarnplaatje, 6 x 6 cm
  - 195-0058; Lantaarnplaatje, 6 x 7,5 cm
  - 195-0059; Lantaarnplaatje, 4,5 x 7 cm
  - 195-0060; Lantaarnplaatje, 2,5 x 7,5 cm
- Lantaarnplaatjes, opgeborgen in doos 120, 120
  - 195-0061; Lantaarnplaatje, 4,5 x 7 cm
  - 195-0062; Lantaarnplaatje, 5,5 x 7,5 cm
  - 195-0063; Lantaarnplaatje, 4 x 7 cm
  - 195-0064; Lantaarnplaatje, 5,5 x 7,5 cm
  - 195-0065; Lantaarnplaatje, 5 x 7,5 cm
  - 195-0066; Lantaarnplaatje, 4,5 x 7 cm
  - 195-0067; Lantaarnplaatje, 6 x 7,5 cm
  - 195-0068; Lantaarnplaatje, 6,5 x 7 cm
  - 195-0069; Lantaarnplaatje, 5 x 7,5 cm
  - 195-0070; Lantaarnplaatje, 5,5 x 7,5 cm
  - 195-0071; Lantaarnplaatje, 6 x 7 cm
  - 195-0072; Lantaarnplaatje, 4 x 7 cm
  - 195-0073; Lantaarnplaatje, 4,5 x 7,5 cm
  - 195-0074; Lantaarnplaatje, 3 x 7 cm
  - 195-0075; Lantaarnplaatje, 5 x 7 cm
  - 195-0076; Lantaarnplaatje, 5 x 7,5 cm
  - 195-0077; Lantaarnplaatje, 6 x 7 cm
  - 195-0078; Lantaarnplaatje, 5,5 x 7,5 cm
  - 195-0079; Lantaarnplaatje, 5,5 x 7,5 cm
  - 195-0080; Lantaarnplaatje, 5 x 7,5 cm
  - 195-0081; Lantaarnplaatje, 5,5 x 7,5 cm
  - 195-0082; Lantaarnplaatje, 4,5 x 7,5 cm
  - 195-0083; Lantaarnplaatje, 4 x 7,5 cm
  - 195-0084; Lantaarnplaatje, 5,5 x 7,5 cm
  - 195-0085; Lantaarnplaatje, 6 x 7,5 cm
  - 195-0086; Lantaarnplaatje, 5 x 7,5 cm
  - 195-0087; Lantaarnplaatje, 6,5 x 6,5 cm
  - 195-0088; Lantaarnplaatje, 6,5 x 6,5 cm
  - 195-0089; Lantaarnplaatje, 6,5 x 6,5 cm
  - 195-0090; Lantaarnplaatje, 6,5 x 6,5 cm
- Lantaarnplaatjes, opgeborgen in doos 121, 121
  - 195-0091; Lantaarnplaatje, 6,5 x 7 cm
  - 195-0092; Lantaarnplaatje, 7 x 7 cm
  - 195-0094; Lantaarnplaatje, 6 x 6 cm
  - 195-0095; Lantaarnplaatje, 6 x 6 cm
  - 195-0097; Lantaarnplaatje, 6 x 6 cm
  - 195-0098; Lantaarnplaatje, 7 x 7 cm
  - 195-0099; Lantaarnplaatje, 6,5 x 6,5 cm
  - 195-0100; Lantaarnplaatje, 6,5 x 6,5 cm
  - 195-0101; Lantaarnplaatje, 6,5 x 6,5 cm
  - 195-0102; Lantaarnplaatje, 7 x 7 cm
  - 195-0103; Lantaarnplaatje, 7 x 7 cm
  - 195-0104; Lantaarnplaatje, 7 x 7 cm
  - 195-0105; Lantaarnplaatje, 5 x 5,5 cm
  - 195-0106; Lantaarnplaatje, 6 x 6 cm
  - 195-0107; Lantaarnplaatje, 7 x 7 cm
  - 195-0108; Lantaarnplaatje, 7 x 7 cm
  - 195-0109; Lantaarnplaatje, 6 x 6 cm
  - 195-0110; Lantaarnplaatje, 7 x 7 cm
  - 195-0111; Lantaarnplaatje, 7 x 7 cm
  - 195-0112; Lantaarnplaatje, 7 x 7 cm
  - 195-0113; Lantaarnplaatje, 4 x 7 cm
  - 195-0114; Lantaarnplaatje, 6 x 7 cm
  - 195-0115; Lantaarnplaatje, 5 x 7 cm
  - 195-0116; Lantaarnplaatje, 5 x 7 cm
  - 195-0117; Lantaarnplaatje, 4,5 x 7 cm
  - 195-0118; Lantaarnplaatje, 4,5 x 7 cm
  - 195-0119; Lantaarnplaatje, 7,5 x 7,5 cm
  - 195-0120; Lantaarnplaatje, 6 x 7 cm
  - 195-0121; Lantaarnplaatje, 5 x 7 cm
  - 195-0122; Lantaarnplaatje, 5 x 7 cm
  - 195-0123; Lantaarnplaatje, 4 x 7 cm
  - 195-0124; Lantaarnplaatje, 4 x 7 cm
  - 195-0125; Lantaarnplaatje, 4 x 7 cm
  - 195-0126; Lantaarnplaatje, 4,5 x 7 cm
- Lantaarnplaatjes, opgeborgen in doos 122, 122
  - 195-0127; Lantaarnplaatje, 4,5 x 7 cm
  - 195-0128; Lantaarnplaatje, 5 x 7 cm
  - 195-0129; Lantaarnplaatje, 5 x 7 cm
  - 195-0130; Lantaarnplaatje, 5 x 7 cm
  - 195-0131; Lantaarnplaatje, 5 x 7 cm
  - 195-0132; Lantaarnplaatje, 5 x 7 cm
  - 195-0133; Lantaarnplaatje, 5 x 7 cm
  - 195-0134; Lantaarnplaatje, 5 x 7 cm
  - 195-0135; Lantaarnplaatje, 5 x 7 cm
  - 195-0136; Lantaarnplaatje, 5 x 7 cm
  - 195-0137; Lantaarnplaatje, 5 x 7 cm
  - 195-0138; Lantaarnplaatje, 5 x 7 cm
  - 195-0139; Lantaarnplaatje, 4,5 x 7 cm
  - 195-0140; Lantaarnplaatje, 4,5 x 7 cm
  - 195-0141; Lantaarnplaatje, 4,5 x 7 cm
  - 195-0142; Lantaarnplaatje, 5 x 7 cm
  - 195-0143; Lantaarnplaatje, 6 x 7 cm
  - 195-0144; Lantaarnplaatje, 5 x 7 cm
  - 195-0145; Lantaarnplaatje, 4,5 x 7 cm
  - 195-0146; Lantaarnplaatje, 5 x 7 cm
  - 195-0147; Lantaarnplaatje, 5 x 7 cm
  - 195-0148; Lantaarnplaatje, 4,5 x 7 cm
  - 195-0149; Lantaarnplaatje, 6 x 7 cm
  - 195-0150; Lantaarnplaatje, 6 x 7 cm
  - 195-0151; Lantaarnplaatje, 6 x 7 cm
  - 195-0152; Lantaarnplaatje, 6 x 7 cm
- Lantaarnplaatjes, opgeborgen in doos 123, 123
  - 195-0153; Lantaarnplaatje, 6 x 7 cm
  - 195-0154; Lantaarnplaatje, 6 x 7 cm
  - 195-0155; Lantaarnplaatje, 6 x 7 cm
  - 195-0156; Lantaarnplaatje, 6 x 7 cm
  - 195-0157; Lantaarnplaatje, 6 x 7 cm
  - 195-0158; Lantaarnplaatje, 6 x 7 cm
  - 195-0159; Lantaarnplaatje, 6 x 7 cm
  - 195-0160; Lantaarnplaatje, 6 x 7 cm
  - 195-0161; Lantaarnplaatje, 6 x 7 cm
  - 195-0162; Lantaarnplaatje, 5 x 7 cm
  - 195-0163; Lantaarnplaatje, 5 x 7 cm
  - 195-0164; Lantaarnplaatje, 6 x 7 cm
  - 195-0165; Lantaarnplaatje, 6 x 7 cm
  - 195-0166; Lantaarnplaatje, 6 x 7 cm
  - 195-0167; Lantaarnplaatje, 6 x 7 cm
  - 195-0168; Lantaarnplaatje, 6 x 7 cm
- Lantaarnplaatjes, opgeborgen in doos 124, 124
  - 194-0211; Lantaarnplaatje, 7 x 7 cm
  - 194-0407; Lantaarnplaatje, 6 x 7 cm
  - 194-0863; Lantaarnplaatje, 5,5 x 7,5 cm
  - 194-1053; Lantaarnplaatje, 5 x 7 cm
  - 194-1061; Lantaarnplaatje, 5 x 7 cm
  - 194-1168; Lantaarnplaatje, 5 x 7 cm
  - 194-1169; Lantaarnplaatje, 6 x 7 cm
  - 194-1170; Lantaarnplaatje, 5 x 7 cm
  - 194-1177; Lantaarnplaatje, 4,5 x 7 cm
  - 194-1183; Lantaarnplaatje, 5 x 7 cm
  - 194-1186; Lantaarnplaatje, 5 x 7 cm
  - 194-1189; Lantaarnplaatje, 4,5 x 7 cm
  - 194-1191; Lantaarnplaatje, 6 x 7 cm
  - 194-1192; Lantaarnplaatje, 6 x 7 cm
  - 194-1204; Lantaarnplaatje, 5 x 7 cm
  - 194-1205; Lantaarnplaatje, 5 x 7,5 cm
  - 194-1206; Lantaarnplaatje, 5 x 7,5 cm
  - 194-1207; Lantaarnplaatje, 5 x 7 cm
  - 194-1223; Lantaarnplaatje, 4,5 x 7 cm
  - 194-1231; Lantaarnplaatje, 5 x 7 cm
  - 194-1240; Lantaarnplaatje, 4,5 x 7 cm
  - 194-1244; Lantaarnplaatje, 4,5 x 6,5 cm
  - 194-1292; Lantaarnplaatje, 6 x 7 cm
  - 194-1314; Lantaarnplaatje, 6 x 7 cm
  - 194-1321; Lantaarnplaatje, 3,5 x 7,5 cm
  - 194-1324; Lantaarnplaatje, 6 x 7 cm
  - 194-1348; Lantaarnplaatje, 7,5 x 7,5 cm
  - 194-1355; Lantaarnplaatje, 5,5 x 7,5 cm
  - 194-1358; Lantaarnplaatje, 6 x 7 cm
  - 194-1359; Lantaarnplaatje, 6 x 7 cm
  - 195-0093; Lantaarnplaatje, 7 x 7 cm
  - 195-0096; Lantaarnplaatje, 7 x 7 cm
- Lantaarnplaatjes, opgeborgen in doos 125, 125
  - 194-1164; Lantaarnplaatje, 5 x 7 cm
  - 194-1165; Lantaarnplaatje, 5 x 7 cm
  - 194-1173; Lantaarnplaatje, 5 x 8 cm
  - 194-1174; Lantaarnplaatje, 6 x 7 cm
  - 194-1175; Lantaarnplaatje, 5 x 7 cm
  - 194-1180; Lantaarnplaatje, 6 x 7 cm
  - 194-1181; Lantaarnplaatje, 5 x 7 cm
  - 194-1182; Lantaarnplaatje, 5 x 7 cm
  - 194-1185; Lantaarnplaatje, 5 x 7 cm
  - 194-1193; Lantaarnplaatje, 5 x 7 cm
  - 194-1194; Lantaarnplaatje, 6 x 8 cm
  - 194-1195; Lantaarnplaatje, 6 x 8 cm
  - 194-1200; Lantaarnplaatje, 5 x 7 cm
  - 194-1203; Lantaarnplaatje, 6 x 7 cm
  - 194-1209; Lantaarnplaatje, 5 x 7 cm
  - 194-1213; Lantaarnplaatje, 6 x 7 cm
  - 194-1214; Lantaarnplaatje, 5 x 7 cm
  - 194-1215; Lantaarnplaatje, 5 x 7 cm
  - 194-1217; Lantaarnplaatje, 5 x 7 cm
  - 194-1220; Lantaarnplaatje, 6 x 7 cm
  - 194-1221; Lantaarnplaatje, 6 x 7 cm
  - 194-1226; Lantaarnplaatje, 5 x 7 cm
  - 194-1230; Lantaarnplaatje, 6 x 7 cm
  - 194-1232; Lantaarnplaatje, 5 x 7 cm
  - 194-1233; Lantaarnplaatje, 5 x 7 cm
  - 194-1234; Lantaarnplaatje, 6 x 7 cm
  - 194-1241; Lantaarnplaatje, 5 x 7 cm
  - 194-1242; Lantaarnplaatje, 6 x 7 cm
  - 194-1245; Lantaarnplaatje, 5 x 7 cm
  - 194-1246; Lantaarnplaatje, 6 x 7 cm
  - 194-1248; Lantaarnplaatje, 5 x 7 cm
  - 194-1249; Lantaarnplaatje, 6 x 7 cm
  - 194-1250; Lantaarnplaatje, 5 x 7 cm
  - 194-1251; Lantaarnplaatje, 6 x 8 cm
  - 194-1252; Lantaarnplaatje, 6 x 7 cm
  - 194-1253; Lantaarnplaatje, 5 x 7 cm
  - 194-1254; Lantaarnplaatje, 5 x 7 cm
  - 194-1257; Lantaarnplaatje, 6 x 7 cm
  - 194-1259; Lantaarnplaatje, 6 x 7 cm
  - 194-1260; Lantaarnplaatje, 5 x 7 cm
  - 194-1261; Lantaarnplaatje, 5 x 7 cm
  - 194-1262; Lantaarnplaatje, 4 x 5 cm
  - 194-1264; Lantaarnplaatje, 4 x 5 cm
  - 194-1302; Lantaarnplaatje, 6 x 8 cm
  - 194-1307; Lantaarnplaatje, 5 x 7 cm
  - 194-1360; Lantaarnplaatje, 6 x 8 cm
- Glasnegatieven, opgeborgen in doos 126, 126
  - 253-6751; Glasnegatief, 9 x 12 cm
  - 253-6752; Glasnegatief, 9 x 12 cm
  - 253-6753; Glasnegatief, 9 x 12 cm
  - 253-6754; Glasnegatief, 9 x 12 cm
  - 253-6755; Glasnegatief, 9 x 11 cm
  - 253-6756; Glasnegatief, 9 x 12 cm
  - 253-6757; Glasnegatief, 9 x 12 cm
  - 253-6758; Glasnegatief, 7 x 10,5 cm
  - 253-6772; Glasnegatief, 9 x 12 cm
  - 253-6968; Glasnegatief, 9 x 11 cm
  - 253-6969; Glasnegatief, 9 x 12 cm
  - 253-6970; Glasnegatief, 8 x 12 cm
  - 253-6982; Glasnegatief, 9 x 12 cm
  - 253-6983; Glasnegatief, 9 x 12 cm
  - 253-6984; Glasnegatief, 9 x 12 cm
  - 253-6985; Glasnegatief, 9 x 12 cm
  - 253-6986; Glasnegatief, 9 x 12 cm
  - 253-7064; Glasnegatief, 9 x 12 cm
  - 253-7065; Glasnegatief, 9 x 12 cm
  - 253-7066; Glasnegatief, 9 x 12 cm
  - 253-7067; Glasnegatief, 9 x 12 cm
  - 253-7068; Glasnegatief, 9 x 12 cm
  - 253-7069; Glasnegatief, 8,5 x 10 cm
  - 253-7070; Glasnegatief, 9 x 12 cm
  - 253-7071; Glasnegatief, 9 x 12 cm